【裁判字號】    90,易,2933
【裁判日期】    901031
【裁判案由】    傷害
【裁判全文】
臺灣板橋地方法院刑事判決                          九十年度易字第二九三三號
    公  訴  人  臺灣板橋地方法院檢察署檢察官
    被      告  甲○○
右列被告因傷害案件，經檢察官提起公訴（九十年度偵字第一二一三四號），本院判
決如左：
    主  文
甲○○共同傷害人之身體，累犯，處拘役伍拾日，如易科罰金，以參佰元折算壹日。
    事  實
一、甲○○曾有傷害、公共危險前科，其於民國（下同）八十八年因傷害案件，經本
    院於八十九年一月三十一日以八十八年度易字第四○三一號判決有期徒刑五月，
    復由臺灣高等法院於八十九年四月二十四日以八十九年度上易字第一一四三號判
    決駁回上訴確定，並於八十九年十一月七日執行完畢。猶不知悔改，其於九十年
    三月一日凌晨三時許，在臺北縣新莊市○○街一四二巷三十一號前，與丙○○因
    細故發生爭吵，竟萌生傷害丙○○身體之犯意，夥同二名具有犯意聯絡、年籍、
    姓名不詳之成年男子，以徒手、或持非屬槍砲刀械管制條例所列之不詳刀械，毆
    擊或朝丙○○頭部、身體揮砍之方式，使丙○○因恐懼而急忙逃離時跌倒，受有
    右肱骨骨折脫位之傷害。
二、案經丙○○訴由臺北縣警察局新莊分局報請臺灣板橋地方法院檢察署檢察官偵查
    起訴。
    理  由
一、訊據被告甲○○固坦承當日與告訴人丙○○發生口角，惟矢口否認有何傷害告訴
    人丙○○之犯行，辯稱：當晚是告訴人丙○○先以安全帽打渠手臂，渠順手抵擋
    而打到告訴人丙○○的鼻部，當晚並無其他友人追砍告訴人丙○○云云。經查：
（一）、告訴人丙○○於警訊時指證：「．．．於民國九十年三月一日凌晨三時許，
        在新莊市○○街一四二巷三一之三號樓下，因不明原因遭甲○○徒手揮拳打
        我的鼻子致使流血，甲○○的朋友當時拿類似菜刀之武器追殺我，我因害怕
        要逃跑卻跌倒，致使右肱骨骨折及脫位（如診斷證明書）」、「我確實不知
        追我是何人，我只知是甲○○的朋友，．．．」（詳參偵查卷第五頁、第六
        頁九十年四月七日、十九日警訊筆錄）；其復於本院調查時指訴：「．．．
        是甲○○的朋友拿刀追砍我，當時有三個人包含甲○○，都是成年男子，其
        中有一個拿菜刀，甲○○和另一名男子沒有拿刀械攻擊我，．．．」（詳參
        本院九十年九月十二日訊問筆錄）。
（二）、又查，現場目擊證人鍾耀億、黃慶隆於警訊時均證述：伊二人在九十年三月
        一日凌晨三時左右在臺北縣新莊市○○街一二四巷某機車行聊天，突然聽見
        有人喊「別再打了」，於是伊二人跑出去看，見一人站在福壽街一二四巷與
        一四二巷口，手持菜刀，另一人躺在此人腳下，身上有血漬，伊等目擊位置
        距凶嫌約三十尺側面等語（詳參偵查卷第九頁、第十頁九十年四月十二日警
        訊筆錄）。
（三）、綜前以觀，被告夥同另二人共同傷害告訴人丙○○之犯行，已據告訴人丙○○指訴明確，核與證人鐘耀億、黃慶隆所證內容相符，復有臺灣省立臺北醫
        院於九十年三月二日開具診斷證明書一件在卷可稽，且被告於檢察官訊問時
        ，亦自承有毆打告訴人丙○○（詳參偵查卷第十八頁反面九十年七月三十一
        日訊問筆錄），足認被告犯行明確。雖有證人乙○○於警訊及到庭證言：當
        日被告與告訴人丙○○飲酒後，告訴人丙○○以安全帽揮打被告，被告以手
        抵擋並揮中告訴人丙○○鼻子而流血，告訴人丙○○因此跑開，告訴人丙○○有至伊任職中醫助理之中醫診所看診，據中醫師診治結果，認告訴人丙○○並無骨折現象云云（詳參偵查卷第七頁、第八頁九十年五月三日警訊筆錄
        、本院九十年十月十七日審判筆錄）。然告訴人丙○○於警訊時指稱：乙○○負責幫被告支付醫藥費，後來沒有支付等語（詳參偵查卷第五頁反面九年
        四月九日警訊筆錄），及證人乙○○證言：當初雙方和解內容，是告訴人丙○○至伊工作地點治療，醫藥費用由被告支付，但告訴人丙○○反悔，要向
        被告索新臺幣二萬元，而被告拒絕（詳參偵查卷第八頁九十年五月三日警訊
        筆錄）；告訴人丙○○向伊拿錢支付醫藥費，遭伊拒絕等語（詳參本院九十
        年十月十七日審判筆錄），顯見證人乙○○與告訴人丙○○因孰人支付醫藥
        費，意見相左，故證人乙○○之證言，難免有偏頗之虞；再告訴人丙○○九
        十年三月一日即至臺灣省立臺北醫院就診，此有上揭診斷證明書一件在卷可
        稽，故就證人乙○○所證：告訴人丙○○係事發後隔幾天才至伊診所診治等
        語（詳參本院九十年十月十七日審判筆錄），自應以上開臺灣省立臺北醫院
  之診斷結果較為可採。事證明確，被告犯行洵堪認定。
二、按被告甲○○夥同另二名姓名、年籍不詳之成年男子，共同追打告訴人丙○○，
    使之因而跌倒受傷，核其所為，係犯刑法第二百七十七條第一項之普通傷害罪。
    其與另二名姓名、年籍不詳之成年男子，就傷害告訴人丙○○部分，有犯意聯絡
    及行為分擔，應論以共同正犯。又被告於八十八年因傷害案件，經本院於八十九
    年一月三十一日以八十八年度易字第四○三一號判決有期徒刑五月，復由臺灣高
    等法院於八十九年四月二十四日以八十九年度上易字第一一四三號判決駁回上訴
    確定，並於八十九年十一月七日執行完畢，此有臺灣高等法院檢察署刑案紀錄簡
    覆表一件在卷足考，其於前開有徒刑執行完畢後五年以內再犯本件之罪，為累犯
    ，應加重其刑。爰審酌被告犯罪動機、目的、手段、素行、與被害人平日關係、
    被害人受傷程度及其犯罪後之態度等一切情狀，量處如主文所示之刑，並諭知易
    時科罰金之折算標準。
三、另告訴人丙○○指證遭被告毆打致鼻部流血云云，且證人鍾耀億、黃慶隆亦證言
    ：曾見當日告訴人丙○○身上有血漬云云，惟在臺灣省立臺北醫院診斷證明書未
    有記載，且證人鍾耀億、黃慶隆亦指稱：當日光線太暗，看不清楚，無法確認被
    告是否即是持刀之人等語（詳參同前警訊筆錄），因此，證人鍾耀億、黃慶隆未
    親見告訴人丙○○鼻部是否流血，反見告訴人丙○○身上血漬，即與常情有悖，
    因此告訴人丙○○指證遭被告毆打流血一詞，是否與事實相符，即非無疑。況被
    告及證人乙○○均於警訊時供稱：是告訴人丙○○先以安全帽打人，因被告伸手
    阻擋，才反中告訴人丙○○等語（詳同前偵查卷警訊筆錄），因此，縱告訴人丙○○當日鼻部受傷流血，亦係出於被告正當防衛所為，自不得就此部分，論處被
    告傷害罪刑，附此敘明。
據上論斷，應依刑事訴訟法第二百九十九條第一項前段，刑法第二十八條、第二百七
十七條第一項、第四十七條、第四十一條第一項，罰金罰鍰提高標準條例第一條前段
、第二條，判決如主文。
本案經檢察官鄧媛到庭執行職務
中    華    民    國      九十        年      十      月    三十一    日
                                      臺灣板橋地方法院刑事第二庭
                                          法  官   高    玉    舜
右正本證明與原本無異。
如不服本判決，應於判決送達後十日內，向本院提出上訴狀。
                                       書記官   田    世    杰
中    華    民    國      九十        年      十      月    三十一    日
附錄本案論罪科刑法條全文：
中華民國刑法第二百七十七條 (普通傷害罪)
傷害人之身體或健康者，處三年以下有期徒刑、拘役或一千元以下罰金。
犯前項之罪因而致人於死者，處無期徒刑或七年以上有期徒刑；致重傷者，處三年以
上十年以下有期徒刑。


司法院資訊處製作；財團法人民間司法改革基金會備份。
